【裁判字號】    98,上訴,3820
【裁判日期】    980925
【裁判案由】    毒品危害防制條例
【裁判全文】
臺灣高等法院刑事判決                98年度上訴字第3820號
上  訴  人
即  被  告  甲○○
上列上訴人因違反毒品危害防制條例等案件，不服臺灣板橋地方
法院中華民國98年7月29日98年度訴字第2300號第一審判決（起
訴案號：臺灣板橋地方法院檢察署98年度毒偵字第3187號），提
起上訴，本院判決如下：
    主    文
上訴駁回。
    理    由
壹、按不服地方法院之第一審判決而上訴者，須提出上訴書狀，
    並應敘述具體理由，為上訴必備之程式。其所提出之書狀未
    敘述上訴理由，或僅曾以言詞陳述上訴理由者，均應於上訴
    期間屆滿後20日內補提理由書於第一審法院。第一審法院經
    形式審查，認逾期未補提上訴理由者，應定期間先命補正；
    逾期未補正者，為上訴不合法律上之程式，應以裁定駁回。
    刑事訴訟法第350條第1項、第361條、第362條及第367條分
    別定有明文。職是，上訴人雖已提出上訴理由，惟所提非屬
    具體理由者，應由第二審法院以上訴不合法律上之程式或不
    合上訴之法定要件，判決駁回。所謂具體理由者，必係依據
    卷內既有訴訟資料或提出新事證，指摘或表明第一審判決有
    何採證認事、用法或量刑等足以影響判決本旨之不當或違法
    ，而構成應予撤銷之具體事由，始克當之。例如，依憑證據
    法則者，應具體指出所採證據何以不具證據能力；或依憑卷
    證資料，應明確指出所為證據證明力之判斷如何違背經驗或
    論理法則。反之，僅泛言原判決認定事實錯誤、違背法令、
    量刑失之過重或輕縱，而未依上揭意旨指出具體事由；或形
    式上雖已指出具體事由，然該事由縱使屬實，亦不足以認為
    原判決有何不當或違法者。例如，對不具有調查必要性之證
    據，法院未依聲請調查亦未說明理由；或援用證據不當，但
    除去該證據仍應為同一事實之認定，均難謂係具體理由，俾
    與第二審上訴制度旨在請求第二審法院撤銷、變更第一審不
    當或違法之判決，以實現個案救濟之立法目的相契合，並節
    制濫行上訴（參照最高法院97年度臺上字第892號、第3267
    號、第3992號、第4252號刑事判決）。再者，上訴書狀已記
    載理由，並有具體之敘述時，其上訴既屬合法，第二審法院
    應就其理由之是否可取，為實體之審理及判斷。如認其上訴
    書狀雖記載理由，然未具體敘述時，則無須再命補正，可逕
    認其上訴不合法，以判決駁回之（參照最高法院97年度臺上
    字第4475號刑事判決）。
貳、原審判決略以：被告甲○○基於施用第1級毒品海洛因（下
    稱海洛因）及第2級毒品甲基安非他命（下稱甲基安非他命
    ）之犯意，於民國98年4月25日下午5、6時許，在停放於臺
    北縣三峽鎮不詳地點之自小客車內，先將海洛因粉末摻水稀
    釋後，再以針筒注入體內之方式，非法施用海洛因1次，暨
    將甲基安非他命粉末置入吸食器後，再點火燒烤使其產生煙
    霧後加以吸食之方式，非法施用甲基安非他命1次。嗣於98
    年4 月25日夜間10時30分許，因另案通緝，在臺北縣三峽鎮
    ○○路與中山路之交岔路口為警查獲，並於翌日夜間11時經
    警移送臺灣板橋地方法院檢察署偵辦時，為該署法警自其內
    衣內扣得毒品甲基安非他命1包（驗餘毛重0.131公克）。案
    經臺北縣政府警察局三峽分局報請臺灣板橋地方法院檢察署
    檢察官偵查起訴等事實。業被告於警詢、偵查及原審審理中
    均供承不諱，暨毒品甲基安非他命1包扣案可資佐證（參照
    98年度毒偵字第3187號第56頁）。被告為警查獲採集其尿液
    ，送請臺灣檢驗科技股份有限公司（下稱臺灣檢驗公司）以
    EIA酵素免疫分析法初步檢驗，再以GC/MS氣相層析質譜儀法
    確認檢驗結果，均呈鴉片類（嗎啡）及甲基安非他命類陽性
    反應之事實。有姓名對照表、臺灣檢驗公司98年5月14日編
    號UL/2009/41205號濫用藥物檢驗報告等件附卷可稽（參照
    98年度毒偵字第3187號第22頁、第62頁）。前揭扣案毒品經
    送行政院衛生署管制藥品管理局鑑定結果，確實含有甲基安
    非他命成分等情，亦有該局98年5月19日管檢字第098000510
    2號鑑定書1份在卷可按（參照98年度毒偵字第3187號第63頁
    ）。足認被告自白與事實相符，被告分別施用第1級毒品海
    洛因及第2級毒品甲基安非他命犯行堪以認定。原審認被告
    前有因施用毒品而經觀察、勒戒、強制戒治及多次論罪科刑
    之紀錄，猶再犯本件施用毒品犯行，悔意不深，遠離毒品之
    意志薄弱。因施用毒品係自戕行為，對他人法益無具體危害
    ，參諸被告施用毒品之動機、犯罪後坦承犯行及態度良好等
    一切情狀，分別量處有期徒刑7月及5月，並定其應執行刑為
    有期徒刑10月，暨扣案甲基安非他命係第二級毒品，不問屬
    於犯人與否，應依毒品危害防制條例第18條第1項前段規定
    宣告沒收銷燬之。至盛裝上開甲基安非他命之外包裝袋ㄧ只
    ，有防制毒品裸露、潮濕及便於攜帶之功能，係被告所有供
    犯本件施用毒品犯行所用之物，亦據其供承在卷，併依刑法
    第38條第1項第2款之規定沒收之。職是，本院認原審已詳敘
    其所憑證據、認定理由及量刑依據。自形式上觀察，原判決
    並無認定事實錯誤、量刑瑕疵或違背法令之情形，核其認事
    用法，並無違誤，量刑堪稱妥適。
參、本件上訴人即被告甲○○不服原判決提起上訴，其98年9月7
    日刑事上訴狀理由略以：被告係第1次施用第1級毒品，且犯
    後均已坦承犯行，深知悔意，原審量刑實屬過重，為此提起
    上訴云云。經查：本件被告上訴意旨，僅泛言原判決量刑失
    之過重云云，並未指摘原審判決有何不當或違法之情形實際
    存在，核其內容非屬具體之上訴理由甚明。是被告上訴理由
    未能依卷內既有訴訟資料或提出新事證，指摘或表明第一審
    判決有何採證認事、用法等足以影響判決本旨之不當或違法
    ，而構成應予撤銷之事由，自非屬得上訴第二審之具體理由
    。再者，本院自形式上以觀，認原審判決認事用法並無違法
    或不當，既如前述。揆諸首揭說明，被告提起第二審上訴不
    合法律上程式，爰不經言詞辯論以判決駁回之。
據上論斷，應依刑事訴訟法第367條前段、第372條，判決如主文
。
中    華    民    國    98    年    9    月    25    日
                  刑事第五庭  審判長法  官  高明哲
                                    法  官  劉秉鑫
                                    法  官  林洲富
以上正本證明與原本無異。
如不服本判決，應於收受送達後10日內向本院提出上訴書狀，其
未敘述上訴之理由者並得於提起上訴後10日內向本院補提理由書
（均須按他造當事人之人數附繕本）「切勿逕送上級法院」。
                                    書記官  楊秋鈴
中    華    民    國    98    年    9     月    28    日


司法院資訊處製作；財團法人民間司法改革基金會備份。
